【裁判字號】    97,裁,4142
【裁判日期】    970821
【裁判案由】    有關專利事務
【裁判全文】
最  高  行  政  法  院  裁  定
                                      97年度裁字第4142號
聲  請  人  甲○○○○○○○○.
訴訟代理人  蔡清福  律師
複 代 理人  洪順玉  律師
複 代 理人  林靜歆  律師
上列聲請人因與相對人經濟部智慧財產局間有關專利事務事件，
對於中華民國97年5月9日本院97年度裁字第2672號裁定，聲請再
審，本院裁定如下：
    主  文
再審之聲請駁回。
再審訴訟費用由聲請人負擔。
    理  由
一、按對於終審法院之裁定有所不服，除合於法定再審原因得聲
    請再審外，不容以其他之方法聲明不服，故不服終審法院之
    裁定而未以聲請再審之程序為之者，仍應視其為再審之聲請
    ，而依聲請再審程序裁判。本件聲請人不服本院確定裁定聲
    明不服提出再審之訴狀，依上說明，仍應視其為再審之聲請
    。次按聲請人聲請再審，應依行政訴訟法第283條準用第277
    條第1項第4款之規定表明再審理由，此為必須具備之程式。
    所謂表明再審理由，必須指明確定裁定有如何合於再審事由
    之具體情事，始為相當。倘僅泛言有何條款之再審事由，而
    無具體情事者，尚難謂已合法表明再審理由。如未表明再審
    理由，法院無庸命其補正。
二、本件聲請人主張本院97年度裁字第2672號確定裁定有行政訴
    訟法第273條第1項第1款所定事由，對之聲請再審，經核其
    聲請狀內表明之再審理由，係主張專利法第66條第3款前段
    規定：「第二年以後之專利年費未於補繳期限屆滿前繳納者
    ，自原應繳費期限屆滿之次日消滅。」依一般法理，法律之
    規定程序事項不具備，均得為補正，上該規定僅因未繳納年
    費即剝奪實體專利權，似有違背比例原則，本院未聲請大法
    官解釋，顯有可議云云。惟查，適用法律審判為法院之義務
    ，本院法官就其受理之案件，對所適用之法律或命令確信有
    牴觸憲法之疑義時，得以裁定停止訴訟程序，聲請大法官解
    釋，司法院大法官審理案件法第5條第2項定有明文，足見本
    院法官就受理之案件，對所適用之法律確信有牴觸憲法之疑
    義時，始得聲請解釋，如無確信所適用之法律有牴觸憲法，
    而未聲請解釋，於法並無違背。聲請人據以主張原確定裁定
    有行政訴訟法第273條第1項第1款規定之再審事由，為本件
    再審之聲請，為顯無再審理由，應予駁回。
三、據上論結，本件再審之聲請為無理由，依行政訴訟法第283
    條、第278條第2項、第104條、民事訴訟法第95條、第78條
    ，裁定如主文。
中    華    民    國    97    年    8     月    21    日
                    最高行政法院第六庭
                        審判長法官  吳  明  鴻
                              法官  鄭  小  康
                              法官  林  茂  權
                              法官  侯  東  昇
                              法官  林  樹  埔
以  上  正  本  證  明  與  原  本  無  異
中    華    民    國    97    年    8     月    22    日
                              書記官  郭  育  玎


司法院資訊處製作；財團法人民間司法改革基金會備份。
